# 固定资产

提问人：木叶白牙 时间：2013-10-07 23:58:19
自建的办公楼主体已经完工，但是内部装修尚未完成，是否可以确认得到预定可使用状态？

回答人：chenyiwei
我理解，房屋建筑物本身已经达到预定可使用状态（为进行进一步的装修工程提供了条件）。装修是不同于房屋本身的一项单独的固定资产。 但是，装修期间房屋建筑物的折旧（在尚未投入使用前）可以计入装修工程的成本，即作为使“固定资产装修”这一项固定资产达到预定可使用状态的必要支出，借记“在建工程——房屋建筑物装修”，贷记“累计折旧——房屋建筑物”。